臺灣臺北地方法院刑事判決　　　　　　　94年度訴字第1536號
公　訴　人　臺灣臺北地方法院檢察署檢察官
被　　　告　甲○○
上列被告因違反毒品危害防制條例案件，經檢察官聲請簡易判決
處刑（94年度毒偵字第1327號）及移送併辦（94年度毒偵字第18
18號），本院認不宜以簡易判決處刑，而改依通常程序審理後，
被告於本院準備程序進行中，就被訴事實為有罪之陳述，經本院
告知簡式審判程序意旨，並聽取公訴人及被告之意見後，本院合
議庭裁定改由受命法官獨任依簡式審判程序審理，並判決如下：
    主  文
甲○○連續施用第一級毒品，處有期徒刑柒月，扣案之第一級毒
品海洛因貳包（不含空包裝袋之驗餘淨重合計零點零捌公克）均
沒收銷燬，海洛因之空包裝袋貳只（各重零點壹柒公克及零點貳
陸公克）均沒收。
    事  實
一、甲○○前因施用毒品案件，經台灣宜蘭地方法院以92年度毒
    聲字第466號裁定送觀察勒戒後，認無繼續施用毒品之傾向
    ，乃於民國92年11月19日執行完畢，並由台灣宜蘭地方法院
    檢察署檢察官以92年度毒偵字第701號為不起訴處分確定。
    詎甲○○仍不知悔改，於前述觀察勒戒執行完畢後5年內，
    復基於施用第一級毒品海洛因之概括犯意，自94年2月間某
    日起至94年6月24日止，在其位於台北市○○區○○路2段
    150巷20號4樓之住處或台北市萬華區之加油站廁所內，以將
    第一級毒品海洛因放入針筒並直接注射進入體內之方式，連
    續施用第一級毒品海洛因數次，平均約2、3天施用一次。嗣
    於94年5月11日上午10時40分許，在台北市○○區○○路2段
    150巷15號前為警查獲，並扣得其所有供施用之第一級毒品
    海洛因1包（不含空包裝袋淨重0.04公克，空包裝袋重0.17
    公克）；後於94年6月24日晚上7時10分許，又在台北市萬華
    區○○○道120巷口為警查獲，並扣得其所有供施用之第一
    級毒品海洛因1包（不含空包裝袋淨重0.04公克，空包裝袋
    重0.26公克）。
二、案經台北市政府警察局萬華分局移送臺灣台北地方法院檢察
    署檢察官偵查後聲請以簡易判決處刑及移送併辦。
    理  由
一、本案被告甲○○所犯之罪，並非法定刑為死刑、無期徒刑或
    最輕本刑3年以上有期徒刑之罪，亦非高等法院管轄第一審
    之案件，而被告於準備程序中就被訴事實已為有罪之陳述，
    經本院告知簡式審判程序之旨，並聽取被告與公訴人之意見
    後，本院合議庭乃依刑事訴訟法第273條之1第1項之規定，
    裁定由受命法官獨任進行簡式審判程序，合先敘明。
二、上開犯罪事實，迭據被告於警、偵訊及本院審理時坦承不諱
    ，又被告於前述時、地先後2次為警查獲後，經警採集其尿
    液送驗結果，確呈鴉片類陽性反應（施用毒品海洛因之代謝
    物），有台北市政府警察局偵辦毒品案件尿液檢體委驗單、
    臺灣檢驗科技股份有限公司出具之濫用藥物尿液檢驗報告各
    2紙附卷可稽。其次，被告先後2次為警查獲時所扣得之不明
    藥物2包，均含第一級毒品海洛因成分，不含空包裝袋之淨
    重均為0.04公克，空包裝袋分別重0.17與0.26公克，復有法
    務部調查局94年7月7日調科壹字第020007213號、94年9月14
    日調科壹字第020007349號鑑定通知書各1份附卷為憑，足見
    被告上開自白確與事實相符，應堪採信。末查，被告前因施
    用毒品案件，經台灣宜蘭地方法院以92年度毒聲字第46 6號
    裁定送觀察勒戒後，認無繼續施用毒品之傾向，乃於92年11
    月19日執行完畢，並由台灣宜蘭地方法院檢察署檢察官以92
    年度毒偵字第701號為不起訴處分確定等情，亦有臺灣高等
    法院被告前案紀錄表及前述不起訴處分書各1份在卷可參。
    是被告於觀察勒戒執行完畢後5年內，再犯施用第一級毒品
    海洛因之犯行，事證明確，應堪認定。
三、核被告所為，係犯毒品危害防制條例第10條第1 項之施用第
    一級毒品罪。被告施用第一級毒品前後，持有為供施用之第
    一級毒品之低度行為，應為施用之高度行為所吸收，不另論
    罪。又被告多次施用第一級毒品之犯行，係在緊接之時間內
    ，以相同之方法，觸犯構成要件相同之罪名，顯係基於概括
    犯意連續為之，為連續犯，應依刑法第56條之規定，以一罪
    論並加重其刑。起訴書雖僅就被告自94年2月間某日起至同
    年5月10日晚上7時許，在台北市○○區○○路2段150巷20號
    4樓住處，施用第一級毒品海洛因之犯行予以起訴，惟被告
    其餘多次施用第一級毒品之犯行，與前開業經起訴並經本院
    論罪之部分，既具有連續犯之裁判上一罪關係，自為起訴效
    力所及，本院應併為審判。爰審酌被告未曾受有期徒刑以上
    刑之宣告，有台灣高等法院被告前案紀錄表1份在卷可查，
    足見其素行尚稱良好，但其歷經觀察勒戒之矯治處遇後，仍
    無法戒除毒癮，顯見其毒癮不輕；又被告之犯罪行為主要係
    戕害自身，並未直接積極損害他人之利益，且其犯罪之期間
    尚非相當長久，於犯罪後又坦承犯行，表示悔意，態度尚稱
    良好等一切情狀，量處如主文所示之刑。扣案之第一級毒品
    海洛因2包（不含空包裝袋之驗餘淨重合計0.08公克），均
    應依毒品危害防制條例第18條第1項前段規定沒收銷燬之。
    另扣案之海洛因空包裝袋2只（分別重0.17公克、0.26公克
    ），有防止毒品裸露、逸出及潮濕之功用，並便於攜帶使用
    ，均為被告所有供犯本罪所用之物，業據被告陳明在卷，應
    依刑法第38條第1項第2款之規定宣告沒收。
據上論斷，應依刑事訴訟法第273條之1第1項、第299條第1項前
段，毒品危害防制條例第10條第1項、第18條第1項前段，刑法第
11條前段、第56條、第38條第1項第2款，判決如主文。
本案經檢察官孟令士到庭執行職務。
中　　華　　民　　國　　94　　年　　12　　月　　19　　日
　　　　　　　　　刑事第三庭    法　官　游士珺
上正本證明與原本無異。
如不服本判決，應於判決送達後10日內向本院提出上訴狀（應抄
附繕本）。
                                書記官  林素霜
中　　華　　民　　國　　94　　年　　12　　月　　20　　日
附錄本案論罪科刑所依據之法條：
毒品危害防制條例第10條
施用第一級毒品者，處6 月以上5 年以下有期徒刑。
施用第二級毒品者，處3 年以下有期徒刑。
